臺灣桃園地方法院刑事判決　　　　　　　　　　　　　九十一年度易字第五二號
　　公　訴　人　臺灣桃園地方法院檢察署檢察官
　　被　　　告　乙○○
　　選任辯護人　高木蘭律師
右列被告因竊盜案件，經檢察官提起公訴（九十年度偵字第二一三二八號），本院判
決如左：
        主  文
乙○○竊盜，處有期徒刑肆月，如易科罰金以參佰元折算壹日。
        事  實
一、乙○○兼業從事接送泰籍勞工至桃園中正機場（即機場跑單幫人員）及為泰籍勞
    工翻譯之工作，於民國九十年十一月二十三日十一時四十五分許，在位於桃園中
    正機場第一航廈出境八號櫃檯前之中國國際商業銀行（下稱中國商銀）櫃檯處，
    協助外籍勞工兌換外幣，緣在旅行社擔任接送外勞並為外勞辦理相關入出境手續
    之人員甲○○交由其同事丙○○保管之三本泰國勞工之護照及中華民國外僑居留
    證（分別為泰國勞工PHAOSALAK SUCHAT、JITMAN PANTAWAN、SUPHANNABAT
    RADCHADAWAN之護照及中華民國外僑居留證）適亦置於中國商銀之左邊櫃檯上，
    丙○○逕自在右邊之櫃檯上為前開三名泰國勞工兌換外幣，乙○○見丙○○疏於
    注意其左手邊櫃檯上之前開三名泰國勞工之護照及中華民國外僑居留證，竟意圖
    為自己不法之所有，竊取上開三本泰國勞工之護照及中華民國外僑居留證，得手
    後因見丙○○及甲○○旋即發覺遭竊，並已報警處理，而將所竊得之護照及中華
    民國外僑居留證棄置於中華航空公司第六櫃檯處。嗣經警調閱中國商銀之監視錄
    影帶，而查悉上情。
二、案經丙○○訴由內政部警政署航空警察局移送臺灣桃園地方法院檢察署檢察官偵
    查起訴。
        理  由
一、訊據被告乙○○固不否認有拿被害人丙○○所保管之三本泰國勞工之護照及中華
    民國外僑居留證，然矢口否認涉有右揭竊盜犯行，辯稱：伊去中國商銀的櫃檯之
    時，該三本護照及外僑居留證就放在左邊的櫃檯上面，並沒有人在看管，右邊的
    櫃檯是丙○○帶著一些泰國人在兌換外幣，伊於九十年六月就從事接送外勞之工
    作，與丙○○、甲○○都很熟，伊想要捉弄丙○○，就把該三本護照及外僑居留
    證拿起來，不到五分鐘伊就把該三本護照拿到華航第六櫃台，因為該櫃檯是泰國
    人要搭華航班機去泰國時辦理手續的櫃台，伊想丙○○等一下會到這個櫃檯來，
    還是會拿到這三本護照，伊主觀上並無為自己不法之所有之意圖云云。惟查：證
    人甲○○於本院審理時證稱「我還沒有走到銀行（中國商銀）櫃檯之前，就已經
    先把三本泰勞的護照交給丙○○保管，意思是要請丙○○負責這三個外勞兌換外
    幣的手續，我則幫忙六、七個泰勞兌換外幣，當時在中國商銀的櫃檯前面，我在
    最右邊，丙○○在我的左手邊，被告又在丙○○的左手邊，等我幫我所負責的泰
    勞兌換外幣之後，我就先離開，我離開之後，丙○○就把他中間的位置挪到我的
    右手邊位置來。」，被害人丙○○則同時指陳「等我兌好外幣的時候已經快要十
    二點了，我發現時間快來不及了，要趕快去登機，我還記得我的護照放在左手邊
    ，我就要去拿，結果發現不見了，我打電話給甲○○問他有沒有拿我的護照，甲○○說沒有，我與甲○○通完電話後在中華航空第六或第七櫃台的地方碰到被告
    ，我問他有沒有看到我保管的護照，他說『沒有，我拿你的幹嘛』，後來甲○○
    就從上面的登機室下來幫我找，因為找不到，所以我們又向機場的警察說護照不
    見了，機場的警察也幫我們一起找。」，甲○○與丙○○又均陳稱「因為護照一
    直找不到，我們很急就請中國商銀的職員幫我們把錄影帶調出來看，就發現護照
    應該是被被告拿走（警察也有與我們一起看），因為我們不知道被告的電話，我
    們就問在機場中泰文的翻譯員，請他告訴我們被告的電話，他告訴我們之後甲○○打電話過去，結果是被告的弟弟接的，甲○○向被告的弟弟說我們有看到錄影
    帶，護照是被告拿走的，能否請他把護照拿回來還給我們，後來講到一半電話斷
    了，我們再打，但是打不通。這時又看到被告從五號櫃台經過，我們又再問被告
    說有沒有看到我們的護照，他說沒有，就逕自往前面跑開，然後值班的警員就和
    我們一起追在被告的後面，後來我們沒有追上被告，所以護照一直沒有找到。後
    來華航的職員主動找到我們（因為他們知道我們的護照搞丟）說有旅客撿到護照
    ，送到他們那邊去，這時候我們才拿回那三本護照，但是飛機早就已經飛走了。
    」等語，由是可知，丙○○、甲○○曾經二度詢問被告有無看見丙○○所保管置
    於中國商銀櫃檯上之泰勞護照及外僑居留證，然被告均推稱沒有，被害人丙○○
    甚且因找尋泰勞證件，錯失泰勞本所欲搭乘之班機之時間，被告若無不法所有意
    圖，在丙○○、甲○○亟欲尋回所遺失之泰勞證件，使泰勞得以順利趕搭飛機離
    台之時，本即應及時告知該二人泰勞證件之下落，何以二度推稱無拿取泰勞證件
    ，亦不顧泰勞趕機時間之急迫性？被告本身亦為接送泰勞之跑單幫人員，對於泰
    勞趕機時間之急迫性又豈有不知之理，亦豈有明知時間之急迫性，而仍不顧念及
    此，堅欲完成其所辯稱之「捉弄、玩笑」？次查，被告於接受檢察官偵訊時尚且
    辯稱被害人丙○○曾詢問伊是否看見泰勞之三本護照，伊出示伊在中國商銀櫃檯
    所拾得之該三本泰勞護照，問丙○○是否為該三本護照，因丙○○不確定，伊轉
    身就走了，伊後來找不到丙○○，便將護照放在華航櫃檯上云云，此等說詞業據
    被害人丙○○於偵查、本院審理時所否認，即被告於本院審理時亦不否認甲○○
    、丙○○曾二度詢問伊有無看見三本泰勞之護照，然伊均答稱沒有看見，可見，
    被告於偵訊時之上開辯詞，亦與事實不符。復查，扣案之由中國商銀所提供之監
    視錄影帶一捲，經公訴人於九十一年一月十八日會同被告及被害人丙○○、證人
    甲○○勘驗結果，畫面中被告取走護照時，神情緊張怪異，又係以隨身手提袋蓋
    住丙○○置於櫃檯上之護照而掩飾取走之方法，取得前開三本泰勞護照，被害人
    丙○○迄護照遭竊，始終位於護照放置位置之隔壁櫃檯，辦理外幣兌換手續，兌
    換完畢雖離開櫃檯，但旋於數秒鐘內返回尋找護照，可見若非被告之不法腕力介
    入，前開三本泰勞護照始終在丙○○之實力支配下等情，均經勘驗明確，並經公
    訴人製成勘驗筆錄一紙附卷可稽，該監視錄影帶並經本院當庭播放，與公訴人之
    勘驗筆錄並無二致，此亦經本院記明筆錄可憑，被告猶空言辯稱伊拿取丙○○置
    於櫃檯上之泰勞護照無何不法所有意圖云云，實屬無足採信。此外，復有前開泰
    勞護照、外僑居留證影本各三紙附卷、監視錄影帶一捲在案可資佐證，本件事證
    明確，被告竊盜犯行洵堪認定。
二、核被告所為，係犯刑法第三百二十條第一項之普通竊盜罪。爰審酌被告之犯罪手
    段、竊取之物品係屬入出國境或前往其他第三國旅行之護照及外僑居留證、其性
    質極為重要、其尚無前科紀錄（此有台灣高等法院被告全國前案紀錄表一紙可憑
    ）等一切情狀，量處如主文所示之刑，並諭知易科罰金之折算標準。
據上論斷，應依刑事訴訟法第二百九十九條第一項前段，刑法第三百二十條第一項、
第四十一條第一項前段，罰金罰鍰提高標準條例第一條前段、第二條，判決如主文。
本案經檢察官翁珮嫻到庭執行職務
中      華      民      國      九十一    年    六      月      十      日
                                臺灣桃園地方法院刑事第一庭
                                      法  官    曾  雨  明
右正本證明與原本無異。
如不服本判決，應於判決送達後十日內向本院提出上訴狀( 應附繕本 )，上訴於
臺灣高等法院。
                                      書記官    戴  育  萍
中        華        民        國    九十一   年     六    月    十七    日
附論罪科刑依據之法條：
刑法第三百二十條第一項
意圖為自己或第三人不法之所有，而竊取他人之動產者，為竊盜罪，處五年以下有期
徒刑、拘役或五百元以下罰金。
